Images des répertoires du notaire Marie Joseph Gustave Dubois pour l'étude XXXIX
Archives nationales de France
Images des répertoires du notaire Marie Joseph Gustave Dubois pour l'étude XXXIX
14 juillet 1847 - 25 juin 1875
MC/RE/XXXIX/15 - MC/RE/XXXIX/17
Etude XXXIX; Dubois, Marie Joseph Gustave
3 registres
Archives nationales de France
Minutes et répertoires: la loi 2008-696 du 15 juillet 2008 relative aux archives a fixé à 75 ans à compter de la date de l'acte, ou à 25 ans à compter de la date du décès de l'intéressé si ce délai est plus bref, le délai de communication des minutes et répertoires des notaires; ce délai est porté à 100 ans à compter de la date de l'acte si le document se rapporte à un mineur (code du Patrimoine, articles L213-2, 4e d et 5e).
Autres documents de l'étude (dossiers de clients, comptabilité...): s'agissant d'archives privées, ces documents sont communicables selon les modalités fixées par le déposant ou le donateur.
Certains documents ne sont pas accessibles sous leur forme originale en raison de leur mauvais état de conservation.
Registres versés aux Archives nationales en 1981.
Images des répertoires de l’étude XXXIX
Archives de l'étude XXXIX
répertoire d'officier public ministériel
- Répertoire chronologique pour la période du 14 juillet 1847 au 29 juin 1857, 14 juillet 1847 - 29 juin 1857; MC/RE/XXXIX/15; Le répertoire comporte 218 feuillets et fait partie d'un registre de 281 feuillets de papier manuscrits, hauteur 35 x largeur 24 cm, composé de 28 cahiers foliotés par le notaire. Le registre est en bon état. A signaler: les feuillets 105 et 249 sont tachés d'encre; le feuillet 236 est volant.
  Registre folioté en 2005 (foliotation non visible à l'écran)
  Le registre contient aussi le répertoire du notaire Hippolyte Théodore Lebaudy pour la période du 10 juin 1844 au 14 juillet 1847.
  Le répertoire contient les informations suivantes: 1. le n° de l'acte dans l'année; 2. date du jour; 3. nature de l'acte passé en brevet; 4. nature de l'acte passé en minute; 5. nom, prénom, domicile des parties, indication sur la situation et les prix des biens; 6. date d'enregistrement de l'acte; 7. droits d'enregistrement.
  Attention: seuls les actes passés en minute sont conservés; les actes mentionnés dans le répertoire comme passés en simple brevet (colonne 3) ne sont pas conservés par les notaires et ne sont donc pas versés au Minutier (ils sont remis aux clients).
  répertoire
  - Liste chronologique des actes pour la période du 14 juillet au 31 décembre 1847, 14 juillet - 31 décembre 1847; 64 v°-71 v°; 8 feuillets
  - Liste chronologique des actes pour la période du 3 janvier au 30 décembre 1848, 3 janvier - 30 décembre 1848; 71 v°-85 r°; 15 feuillets
  - Liste chronologique des actes pour la période du 5 janvier au 31 décembre 1849, 5 janvier - 31 décembre 1849; 85 r°-106 r°; 22 feuillets
  - Liste chronologique des actes pour la période du 3 janvier au 31 décembre 1850, 3 janvier - 31 décembre 1850; 106 r°-136 r°; 31 feuillets
  - Liste chronologique des actes pour la période du 2 janvier au 31 décembre 1851, 2 janvier - 31 décembre 1851; 136 r°-162 v°; 27 feuillets
  - Liste chronologique des actes pour la période du 2 janvier au 31 décembre 1852, 2 janvier - 31 décembre 1852; 163 r°-184 r°; 22 feuillets
  - Liste chronologique des actes pour la période du 3 janvier au 30 décembre 1853, 3 janvier - 30 décembre 1853; 184 r°-206 v°; 23 feuillets
  - Liste chronologique des actes pour la période du 2 janvier au 30 décembre 1854, 2 janvier - 30 décembre 1854; 206 v°-227 r°; 22 feuillets
  - Liste chronologique des actes pour la période du 2 janvier au 31 décembre 1855, 2 janvier - 31 décembre 1855; 227 r°-246 v°; 20 feuillets
  - Liste chronologique des actes pour la période du 2 janvier au 31 décembre 1856, 2 janvier - 31 décembre 1856; 246 v°-269 v°; 24 feuillets
  - Liste chronologique des actes pour la période du 2 janvier au 29 juin 1857, 2 janvier - 29 juin 1857; 269 v°-281 v°; 13 feuillets
- Répertoire chronologique pour la période du 29 juin 1857 au 1er septembre 1865, 29 juin 1857 - 1er septembre 1865; MC/RE/XXXIX/16; Un registre de 201 feuillets de papier manuscrits, hauteur 35 x largeur 24 cm, composé de 20 cahiers foliotés par le notaire. Le registre est en bon état. A signaler: les feuillets 41 et 69 sont tachés d'encre.
  - Liste chronologique des actes pour la période du 29 juin au 31 décembre 1857, 29 juin - 31 décembre 1857; 1 r°-16 r°; 16 feuillets
  - Liste chronologique des actes pour la période du 2 janvier au 31 décembre 1858, 2 janvier - 31 décembre 1858; 16 r°-43 r°; 28 feuillets
  - Liste chronologique des actes pour la période du 3 janvier au 31 décembre 1859, 3 janvier - 31 décembre 1859; 43 r°-68 r°; 26 feuillets
  - Liste chronologique des actes pour la période du 2 janvier au 31 décembre 1860, 2 janvier - 31 décembre 1860; 68 r°-91 r°; 24 feuillets
  - Liste chronologique des actes pour la période du 2 janvier au 31 décembre 1861, 2 janvier - 31 décembre 1861; 91 r°-108 v°; 18 feuillets
  - Liste chronologique des actes pour la période du 2 janvier au 31 décembre 1862, 2 janvier - 31 décembre 1862; 108 v°-135 v°; 28 feuillets
  - Liste chronologique des actes pour la période du 2 janvier au 31 décembre 1863, 2 janvier - 31 décembre 1863; 135 v°-157 v°; 23 feuillets
  - Liste chronologique des actes pour la période du 2 janvier au 31 décembre 1864, 2 janvier - 31 décembre 1864; 157 v°-183 v°; 27 feuillets
  - Liste chronologique des actes pour la période du 2 janvier au 1er septembre 1865, 2 janvier - 1er septembre 1865; 183 v°-201 v°; 19 feuillets
- Répertoire chronologique pour la période du 1er septembre 1865 au 25 juin 1875, 1er septembre 1865 - 25 juin 1875; MC/RE/XXXIX/17; Le répertoire comporte 183 feuillets et fait partie d'un registre de 201 feuillets de papier manuscrits, hauteur 35 x largeur 24 cm, composé de 20 cahiers foliotés par le notaire. Le registre est en bon état. A signaler: les feuillets 59-60 sont déchirés; les feuillets 2 à 19 sont détachés; les feuillets 75, 157-158 sont tachés d'encre.
  Le registre contient aussi le répertoire du notaire Joseph Emile Godet pour la période du 25 juin 1875 au 20 juin 1876
  - Liste chronologique des actes pour la période du 1er septembre au 30 décembre 1865, 1er septembre - 30 décembre 1865; 1 r°-8 r°; 8 feuillets
  - Liste chronologique des actes pour la période du 3 janvier au 31 décembre 1866, 3 janvier - 31 décembre 1866; 8 r°-28 r°; 21 feuillets
  - Liste chronologique des actes pour la période du 3 janvier au 31 décembre 1867, 3 janvier - 31 décembre 1867; 28 v°-53 r°; 26 feuillets
  - Liste chronologique des actes pour la période du 2 janvier au 30 décembre 1868, 2 janvier - 30 décembre 1868; 53 r°-75 v°; 23 feuillets
  - Liste chronologique des actes pour la période du 2 janvier au 31 décembre 1869, 2 janvier - 31 décembre 1869; 75 v°-98 r°; 24 feuillets
  - Liste chronologique des actes pour la période du 3 janvier au 3 décembre 1870, 3 janvier - 3 décembre 1870; 98 r°-114 r°; 18 feuillets
  - Liste chronologique des actes pour la période du 10 janvier au 30 décembre 1871, 10 janvier - 30 décembre 1871; 114 r°-126 v°; 13 feuillets
  - Liste chronologique des actes pour la période du 2 janvier au 31 décembre 1872, 2 janvier - 31 décembre 1872; 127 r°-143 v°; 17 feuillets
  - Liste chronologique des actes pour la période du 2 janvier au 31 décembre 1873, 2 janvier - 31 décembre 1873; 143 v°-157 v°; 15 feuillets
  - Liste chronologique des actes pour la période du 2 janvier au 30 décembre 1874, 2 janvier - 30 décembre 1874; 158 r°-175 v°; 18 feuillets
  - Liste chronologique des actes pour la période du 2 janvier au 25 juin 1875, 2 janvier - 25 juin 1875; 175 v°-183 v°; 9 feuillets